---
title: "Econometric_HW2"
output:
  html_document: default
  word_document: default
---

```{r}
library(wooldridge)
data("vote1")
```

#### C1

(i) 

expendA가 1%만큼  증가하면, voteA가 b1/100만큼 변화한다. 단 본 문제에서 voteA의 단위가 %이기 때문에, b1/100 %포인트 만큼 변화했다고 할 수 있다. 

(ii) 

귀무가설은 다음과 같다. 
H0: b1 = -b2

(iii) 

```{r}
model = lm(voteA~log(expendA)+log(expendB)+prtystrA, data = vote1)
summary(model)
```

voteA = 45.08+6.083log(expendA)-6.615log(expendB)+0.152 prtystrA
n = 173, R2 = 0.793

결과를 보면, 두 변수의 t-test결과 모두 유의미하게 나온다. 또한 두 변수의 부호가 반대일 뿐 유사한 값을 갖는다. 따라서 두 변수 모두 결과에 영향을 미친다고 할 수 있다.  또한 두 변수의 절대값이 비슷하기 때문에, 귀무가설을 기각하지 않을 수 있고 의심해볼 수 있다. 하지만, 이 결과를 통해서는 각각의 변수가 유의미하다는 것만 확인할 수 있을 뿐이다. 따라서 2번 문제에서 제시한 가설을 테스트하기 위해서는 다른 작업이 필요하다. 

(iv) 
```{r}
x1 = log(vote1$expendA)
x2 = log(vote1$expendB)-log(vote1$expendA)
model2 = lm(voteA~x1+x2+ prtystrA, data = vote1)
summary(model2)
```
ii에서 주장한 귀무가설은 b1+b2 = 0 과 동일하다. b1+b2를 B1이라고 두고 이를 포함하는 회귀식을 만든 결과, p-value 값이 0.3이상으로 높은 수준이다. 따라서 귀무가설을 기각할 수 없기 때문에, b1 = -b2라고 주장할 수 있다. 

#### C3

(i)

```{r}
lm1 = lm(log(hprice1$price)~hprice1$sqrft+hprice1$bdrms)
summary(lm1)
```
b1 = 0.000379
b2 = 0.0296
B1 = 150b1+b2이므로 B1 = 0.086 따라서 150평방미터의 침실이 추가된다면, 
집가격은 8.6% 상승한다. 

(ii) 

b2 = B1-150b1
log(price) = b0+b1(sqrft-150bdrms)+B1bdrms+u

(iii) 

```{r}
x1 = hprice1$sqrft-150*hprice1$bdrms
x2 = hprice1$bdrms

lm2 = lm(log(hprice1$price)~x1+x2)
summary(lm2)
```

se(B1)은 0.0268정도다. 

```{r}
confint(lm2)
```
신뢰구간은 (0.0326,0.139) 이다. 

#### C5
```{r}
data("mlb1")
attach(mlb1)
```

(i) 

```{r}
lm1 = lm(log(salary)~years+gamesyr+bavg+hrunsyr+rbisyr)
lm2 = lm(log(salary)~years+gamesyr+bavg+hrunsyr)

print(summary(lm1))
print(summary(lm2))
```

rbisyr을 제외하고 회귀를 한 결과, hrunsyr의 p-value 값이 굉장히 낮아지고, 유의해졌다. 또한 회귀계수가 두배 이상 증가했다.

(ii)  
```{r}
lm3 = lm(log(salary)~years+gamesyr+bavg+hrunsyr+fldperc+runsyr+sbasesyr)

summary(lm3)
```

새롭게 넣은 3개의 변수중에, runsyr만 충분히 큰 t 값을 갖고 유의미하다. 나머지 두 개는 귀무가설을 기각하기에 충분하지 않다.  

(iii)

```{r}
lm4 = lm(log(salary)~years+gamesyr+hrunsyr+runsyr)
anova(lm4,lm3)
detach(mlb1)
```

t-test값을 통해 확인 할 수 있듯이, 세 변수는 개별적으로 유의미하지 않다. 또한 세변수의 joint된 영향은 anova 결과에서 알 수 있듯이, p-value 값이 0.56으로 굉장히 높다.따라서 귀무가설을 기각하기 어렵고, 세 변수의 joint가 유의미한 영향을 미친다고 할 수 없다. 

#### C6
(i) 

귀무가설은 b2 = b3이다. 


(ii)

B1 = b2-b3로 두고 회귀식을 정리하면, 아래와 같다.   
log(wage) = b0 + b1educ+B1exper+b3(exper+tenure)+u 

```{r}
attach(wage2)
lmR = lm(log(wage)~educ+exper+I(exper+tenure))
confint(lmR)
```
B1의 95% 신뢰구간은 (-0.007355358,0.01126271)인데 신뢰구간에 0이 포함되므로 귀무가설을 기각할 수 없다. 따라서 b2와 b3는 유의수준 5%에서 같다고 할 수 있다. 

#### C7

(i)

```{r}
data('twoyear')
summary(twoyear$phsrank)
```
최소값은 0이고 최대값은 99이고 평균은 56.16이다. 

(ii) 
```{r}
twoyear = na.omit(twoyear)
lm1 = lm(lwage~jc+totcoll+exper+phsrank, data = twoyear)
summary(lm1)
```
log(wage) = 1.46 - 0.0093jc + 0.0754totcoll + 0.00493exper + 0.0003032phsrank  
n = 6763, R^2 = 0.223  
phrank의 t 값(1.269)이 충분히 낮은 p-value을 가질 만큼  유의미하지 않다. 만약 phrank가 10 증가한다면(단위가 %이므로 10%), 종속변수는 0.003증가하는데, 종속변수가 log scale되어 있으므로 wage가 0.3% 증가한다고 할 수 있다. 



(iii) 
```{r}
lm2 = lm(lwage~jc+totcoll+exper, data = twoyear)
summary(lm2)
summary(lm1)

```

phrank를 추가하므로써 다른 변수들의 회귀계수 값이나 p-value가 바꾼 부분도 있으나 검정 결과를 바꿀 만큼 큰 변화는 없다. 


(iv) 

```{r}
lm3 = lm(lwage~jc+totcoll+exper+id, data = twoyear)
summary(lm3)$coefficients
```

id는 개인을 구별하기위해 랜덤하게 주어진 인식번호이므로 어떠한 변수와도 상관이 없다. p-value 값(0.586)도 상당히 높은 편이므로 유의미하지 않다는 것을 쉽게 확인할 수 있다. 

#### C8
(i) 
```{r}
data(k401ksubs)
single = k401ksubs[k401ksubs$fsize == 1,]
dim(single)
```

1인가구는 2017개 있다. 

(ii) 

```{r}
lm1 = lm(nettfa~inc+age, data = single)
coef(lm1)
```
분석 결과에 따르면, 나이가 고정된 상태에서 income이 1달러 늘어나면, netfa는 0.8달러 증가한다.(단위가 동일하므로) 그리고 income이 고정된 상태에서 1살이 증가하면 netfa는 843달러 증가한다. 나이가 많고 수입이 많을수록 총자산이 늘어나는 것은 자명한 결과로 놀랍지 않다. 

(iii) 
나이가 0이고 수입이 0인 사람의 총자산의 평균이다. 이런 경우는 샘플에 없기 때문에 흥미로울 바 없다. 

(iv) 
B1 = b2-1로 두고 회귀를 하면 다음과 같다. 
```{r}
summary(lm1)
```
t 통계량은[( ^b2-1) - (b2-1)]/se(b2-1)로 정의된다. 귀무가설에서 b2-1 = 0으로 주장하고 있고, 분산의 성질에 의해 se(b2-1) = se(b2)임으로 t 값은 

```{r}
(0.84266-1)/0.09202
```
-1.70정도가 되는데, n이 충분히 크므로 표준정규분포로 근사된다고 할 때, 유의수준 5%에서 기각역 -Z0.05 = -1.645 정도이고 -1.7은 기각역에 포함되기 때문에 귀무가설을 가각할 수 있고 b2 = 1이 아니다. 

(v) 

```{r}
summary(lm(nettfa~inc, data = single))
```

회귀계수의 값이 다소 증가했다. 그러나 큰 변화는 없다. inc값이 변화하는 이유는 age가 변해서 inc가 변해서 nettfa를 설명하는 부분이 다중에서는 분리가 되었다가 단순에서는 합쳐지면서 변화한 것이다. 다만, 두 상관관계가 양수이기 때문에 단순에서 inc의 회귀계수가 증가했다. 다만 증가량이 매우 작기 때문에 상관관계가 아주 작은 양의 값임을 추론할 수 있다. 실제로 값을 구해보면 0.04정도가 나온다. 
```{r}
cor(single$inc, single$age)
```

#### C11

(i) 
```{r}
data(htv)
lm1 = lm(educ~motheduc+fatheduc+abil+I(abil*abil), data = htv)
summary(lm1)
```

educ = 8.24 + 0.19motheduc + 0.108fatheduc + 0.4abil + 0.5abil^2  
n = 1230 R2 = 0.4444  
H0: b4 = 0
H1: b4 != 0
```{r}
lmH0 = lm(educ~motheduc+fatheduc+abil, data = htv)
lmH1 = lm(educ~motheduc+fatheduc+abil+I(abil*abil), data = htv)
anova(lmH0,lmH1)
```
f 통계량값이 충분히 크므로 유의확률이 굉장히 작은 값을 갖는다. 따라서 귀무가설을 기각할 만한 유의미한 증거를 확인했다고 할 수 있고 abil이 edu에 주는 영향을 선형이 아니라 quadratic으로 주장할 수 있다. 

(ii) 

```{r}
lm1 = lm(educ~motheduc+fatheduc+abil+I(abil*abil), data = htv)
```
H0: b1=b2를 검정하는 것은 B1 = 0, (B1 = b1-b2)의 유의성 검정과 동일하다. B1=b1-b2으로 두고,i의 회귀식을 이에 맞게 정리하면 다음과 같다. 

```{r}
lm2 = lm(educ~motheduc+I(motheduc+fatheduc)+abil+I(abil*abil), data = htv)
summary(lm2)
```

B1의 p-value가 0.0531로 일반적인 유의수준 5%보다 높다. 따라서 귀무가설을 기각할 수 있는 충분한 증거가 있다고 보기 어렵고, 유의수준 5%이내에서 b1,b2이 동일하다고 할 수 있다. 다만 유의확률이 0.0531로 0.05와 큰 차이가 없기 때문에 표본의 수를 늘려서 유의확률을 낮춘다면 귀무가설을 기각하고 b1과 b2가 다르다고 주장할 수도 있을 것이다. 


(iii)
 

```{r}
lmU = lm(educ~motheduc+fatheduc+abil+I(abil*abil)+tuit17+tuit18, data = htv)
lmR = lm(educ~motheduc+fatheduc+abil+I(abil*abil), data = htv)

anova(lmR,lmU)
```

H0: b5=b6=0

f 검정결과, p-value 값이 상당히 높다. 따라서 귀무가설을 기각할 수 없고 b5,b6은 jointly insignificant하다. 

(iv)
 
```{r}
cor(htv$tuit17,htv$tuit18)
```
두 독립변수가 높은 상관관계를 갖는다.(0.9808), 평균 수업료를 변수로 사용하는 이유는 서로 상관관계가 높은 변수를 모델에 함께 사용할 경우 회귀계수 추정량의 분산이 커지기 때문이다. 분산이 작을 수록 좋은 추정량이므로 두 변수를 각각 넣는 것 보다 평균을 해서 하나의 변수로 사용하는 것이 선호된다. 평균을 사용하면 두 변수를 하나의 변수로 줄일 수 있다. 

```{r}

tuit = (htv$tuit17+htv$tuit18)/2
lmavg = lm(educ~motheduc+fatheduc+abil+I(abil*abil)+tuit, data = htv)

summary(lmavg)

```


(v)

수업료를 인과관계로 생각할 수 없다. 수업료의 회귀계수가 작을 뿐더러 유의미하지 않다. 수업료와 높은 성적이 유의미한 관계가 있다고 주장할 수 있는 근거가 데이터 상에 존재하지 않는다. 또한 회귀분석은 두 변수 사이의 상관관계를 설명할 뿐이며 상관관계가 꼭 인과관계가 되는 것은 아니다.  일반적으로 교육에 많은 지출을 하면 좋은 성적을 받는다고 기대한다. 하지만 데이터 상에서는 좋은 성적을 위해서는 부모님의 성적이 더 중요하다. 즉 사교육을 많이 시켜도 유전적인 영향이 더 중요하다는 뜻으로 해석할 수 있다.  


